臺灣臺北地方法院交通事件裁定　　94年度交聲字第532號
異議人
即受處分人 甲○○
上列受處分人因違反道路交通管理處罰條例案件，對於臺北市交
通事件裁決所民國九十四年五月二十六日所為之北市裁二字第裁
二二－Ａ00000000號裁決，聲明異議，本院裁定如下：
    主  文
原處分撤銷。
甲○○汽車駕駛人，行經有燈光號誌管制之交岔路口闖紅燈，處
罰鍰新臺幣仟陸佰元，並予記違規點數點。
    理  由
一、按駕駛人駕駛汽車，應遵守道路交通標誌、標線、號誌之指
    示；汽車行駛至交岔路口，應遵守燈光號誌或交通警察之指
    示，道路交通安全規則第九十條、第一百零二條第一項第一
    款分別定有明文。次按汽車駕駛人，行經有燈光號誌管制之
    交叉路口闖紅燈者，處新臺幣（下同）一千八百元以上五千
    四百元以下罰鍰，並記違規點數三點，道路交通管理處罰條
    例第五十三條、第六十三條第一項第三款規定甚明。是汽車
    駕駛人如有駕駛汽車行經有燈光號誌管制之交岔路口闖紅燈
    之違規行為經警舉發，逾越舉發通知單上所載之應到案期限
    ，而於案期限十五日內到案聽候裁決或提出申訴，經主管機
    關調查後仍認定前揭違規行為屬實者，依違反道路交通管理
    事件統一裁罰基準及處理細則（下稱處理細則）第四十四條
    第一項及違反道路交通管理事件統一裁罰基準表（下稱基準
    表）之規定，應對該汽車駕駛人處以新臺幣（下同）三千六
    百元之罰鍰，並記違規點數三點。
二、本件異議人即受處分人甲○○經警舉發於民國九十四年二月
    二十八日上午四時十四分許，駕駛其所有之車牌號碼ＨＦ－
    ○九六五號自小客車，行經臺北市○○○路與建國北路口時
    ，有行經管制號誌之交岔路口，遇紅燈未停止行進，經設置
    於該交岔路口之科學照相儀器自動拍攝採證，嗣經臺北市政
    府警察局中山分局交通分隊警員檢視採證照片後，以受處分
    人有違反道路交通管理處罰條例第五十三條（贅載「第一項
    」）「紅燈左轉」之違規行為，於九十四年三月十日製單舉
    發，嗣舉發通知單送達於受處分人後，受處分人於舉發通知
    單上所載應到案日期九十四年四月八日後之九十四年四月十
    九日始向原處分機關提出申訴，經原處分機關調查結果，仍
    認受處分人確有前開違規行為，乃依道路交通管理處罰條例
    第五十三條（亦贅載「第一項」）、第六十三條第一項第三
    款、處理細則第四十四條第一項暨基準表之規定，於九十四
    年五月二十六日裁處受處分人罰鍰二千七百元，並記違規點
    數三點，受處分人不服，提出本件異議。
三、異議人於陳述書及異議狀中固不否認有於上揭時、地駕駛其
    所有自用小客車行經臺北市○○○路與建國北路口之事實，
    惟矢口否認有違反道路交通管理處罰條例之行為，辯稱：伊
    並未有「紅燈左轉」之行為，照片中可見該車之車輪並未左
    轉，且伊行經之路段當時下雨，恐有號誌故障之疑；伊車僅
    超越白線停車，原處分機關裁決所引用之條文亦與違規事實
    不符云云。經查：異議人對採證照片所拍攝其駕駛所有上揭
    車牌號碼之自小客車，於上揭時、地行經臺北市○○○路與
    建國北路有燈光號誌管制之交岔路口之事實並不否認，且有
    舉發採證照片二幀在卷可稽。依該路口闖紅燈自動拍攝儀器
    所攝得之照片及上所顯示之數據觀之，異議人駕車行經該交
    岔路口時，其行車方向所屬之燈光號誌係屬紅燈，外側車道
    車輛始可右轉之指示號誌，異議人所在之該車道所有車輛均
    應停車而不得通行前進，惟異議人所駕駛之車輛左轉閃光燈
    亮起，並未遵守該交通燈光號誌之指示及管制，仍持續前行
    超越停止白線後，繼續超越斑馬線而闖越該紅燈，依上揭採
    證照片所顯示之數據，異議人係於該交岔路口紅燈亮起七．
    三秒之後，始因超越停止線、輾壓斑馬線及感應線圈而被拍
    攝第一張照片，惟並未馬上煞停，復於紅燈亮起八．九秒後
    繼續以時速十九公里之速度前進而遭儀器拍攝第二張照片，
    此觀舉發照片上顯示「R373」、「R389」、「V＝19」等數
    字自明，此有臺北市政府警察局九十四年七月五日北市警中
    分交字第○九四三三二六九九○○號書函一紙在卷可稽。異
    議人指稱：該路口之自動拍攝儀器因雨故障，伊車僅係超越
    白線停車云云，並未舉出任證據足供釋明外，經本院函認舉
    發機關提出上揭違規拍攝照片，其取證清晰，數據詳實，並
    無任何可疑該取證器材有故障之情形，且異議人所駕車輛係
    以時速十九公里之速度前行，並未停車，異議人空言指述，
    無非事後圖免處罰，委無足取。是異議人有於上揭時地駕駛
    車輛於交岔路口闖紅燈左轉之事實足堪認定。
四、綜上所述，受處分人確有上揭時、地闖紅燈之違規行為，且
    於應到案日期後未逾十五日內到案提出陳訴，從而原處分機
    關依道路交通管理處罰條例第五十三條（惟贅引「第一項」
    ，應予更正）、第六十三條第一項第三款、處理細則第四十
    四條第一項暨基準表之規定，裁處受處分人罰鍰二千七百元
    ，並記違規點數三點，固非無見，惟受處分人提出申訴之日
    期係在應到案日期後未逾十五日內，依違反道路交通管理事
    件統一裁罰基準表之規定，受處分人違反道路交通管理處罰
    條例第五十三條規定之行為應處以三千六百元罰鍰，則原處
    分機關所為罰鍰之裁決，未考慮受處分未於應到案日期前提
    出申訴，竟從輕處罰，與上開規定不符，自難認為允當。受
    處分人之異議雖無理由，然上開裁決書既有違法之處，自應
    由本院將原處分撤銷，而以受處分人有違反道路交通管理處
    罰條例第五十三條、第六十三條第一項第一款及基準表之規
    定，裁處如主文第二項所示，以資適法。
據上論斷，應依道路交通案件處理辦法第二十條前段，裁定如主
文。
中　華　民　國　九十四  年　　七　　月　　　十五　　　日
                  臺灣臺北地方法院交通法庭
                        法  官  王綽光
右正本證明與原本無異。
如不服本裁定，應於裁定送達後五日內向本院提出抗告狀。
                        書記官  蔡梅蓮
中　華　民　國　九十四  年　　七　　月　　　十九　　　日
